臺灣高等法院高雄分院刑事判決
111年度上易字第133號
上  訴  人  
即  被  告  余旭琮


上列上訴人因竊盜案件，不服臺灣橋頭地方法院110年度易字第1
27號，中華民國110年12月24日第一審判決（起訴案號：臺灣橋
頭地方檢察署108年度偵字第12272號），提起上訴，本院判決如
下：
    主  文
原判決關於余旭琮犯附表三所示之結夥三人以上竊盜罪部分撤銷
。
余旭琮犯結夥三人以上竊盜罪，累犯，處有期徒刑玖月。
    事  實
一、余旭琮、張慶賢（業經原審法院判處罪刑確定）與真實姓名
    年籍均不詳之成年人（下稱某甲）共同意圖為自己不法所有
    ，基於結夥三人以上竊盜之犯意聯絡，先由余旭琮向賴柏霖
    商借車牌號碼0000-00號自用小貨車，再由某甲取得車牌號
    碼00-0000號自用小貨車。渠等於民國108年7月31日凌晨5時
    13分許，由某甲駕駛車牌號碼00-0000號自用小貨車，由余
    旭琮駕駛該借得2485-MT自用小貨車，並搭載張慶賢，一同
    前往高雄市○○區○○段0000○0000地號土地，見林榮義停放在
    該處空地上之車牌號碼000-0000號自用大貨車並於後車斗附
    載挖掘機（俗稱怪手）一台（廠牌YANMAR，係李思翰之永晉
    工程行所有出租給林榮義使用），及車牌號碼000-0000號自
    用大貨車並於後車斗附載鏟裝機一台(廠牌CASE，型號1845C
    ，係林榮義為負責人之喜翔股份有限公司所有)，均無人看
    管。余旭琮、張慶賢利用插在前開2台自用大貨車之鑰匙，
    發動車輛，進而分別由余旭琮、張慶賢駕駛前開2輛自用大
    貨車，並由某甲駕駛YO-3106號自用小貨車帶路，迅速離開
    上開停車處，竊取前開2輛自用大貨車及分別附載於後車斗
    之挖掘機、鏟裝機得手。
二、案經李思翰、林榮義訴由高雄市政府警察局仁武分局移送臺
    灣橋頭地方檢察署檢察官偵查起訴。
    理  由
一、認定事實所憑之證據及理由
    訊據被告余旭琮坦承向友人賴柏霖借用車牌號碼0000-00號
    自用小貨車後，將該車轉交予被告張慶賢使用之事實，惟矢
    口否認有何竊盜犯行，辯稱：張慶賢有向我借2485-MT號自
    用小貨車使用，但我不知道他作何用途，我不會開大貨車，
    我沒有參與本案竊盜犯行云云。經查：
  ㈠上開事實，業據共同被告張慶賢於原審坦承不諱(見原審審易
    卷第215-216頁、原審易卷第125、219、223-233頁)，並經
    告訴人李思翰、林榮義於警詢中指訴失竊情節綦詳，復有指
    認犯罪嫌疑人紀錄表(余旭琮指認張慶賢)、高雄市政府警察
    局車輛協尋電腦輸入單2份、高雄市政府警察局車輛尋獲電
    腦輸入單2份、KEB-9319號自用大貨車之行照影本、贓物認
    領保管單、監視器錄影畫面截圖19張、車輛尋獲照片5張、
    高雄市政府警察局仁武分局仁武派出所偵辦刑案照片11張、
    高雄市政府警察局仁武分局刑案勘察報告、高雄市政府警察
    局仁武分局證物處理報告、高雄市政府警察局108年9月17日
    高市警刑鑑字第10835888600號鑑定書、高雄市政府警察局1
    08年9月17日高市警刑鑑字第10835888800號鑑定書、車輛詳
    細資料報表4份在卷可佐（警一卷第5至7、24、30、41-42、
    46-47、49-68、147-148、152-153頁)。
  ㈡被告余旭琮雖坦承有於案發前，在其仁武區住處，交付車牌
    號碼0000-00號自用小貨車予共同被告張慶賢使用乙情，但
    否認有與張慶賢共同為本件竊盜犯行。惟被告余旭琮於108
    年7月31日案發時段04時31分，與共同被告張慶賢於4時40 
    分，手機基地台位置同在高雄市○○區○○村○○路 000 號，另
    於同日6時至7時間，2人之基地台位置均在高雄市旗山區磱
    碡坑段等情，有員警職務報告、原審法院通信調取票、通信
    基地台位置圖等附卷可稽(偵一卷第73-91頁)。而李思翰所
    有車牌號碼000-0000號車輛（附載挖掘機）於108年8月1日
    在高雄旗山區中寮里山區為警尋獲，及林榮義所有車牌號碼
    000-0000號自用大貨車（附載鏟裝機）於108年8月3日在高
    雄市燕巢區牧場路旁空地尋獲乙節，高雄市政府警察局車輛
    尋獲電腦輸入單2份在卷可憑(警一卷第30、47頁)。以上各
    情，核與共同被告張慶賢於原審供述：我與余旭琮把車輛開
    去山區等語相符(見原審易卷第226頁)。足證共同被告張慶
    賢於原審之自白堪信為真正，被告余旭琮確有於上開時、地
    ，與共同被告張慶賢竊取前述車輛，堪可認定。
  ㈢本件經警方調閱案發地點監視器錄影影像顯示：於 108年07
    月31日4時56分，2485-MT 號自用小貨車跟隨失竊之 YO-310
    6 號自用小貨車，行經仁武區水管路與林森巷口右轉水管路
    前往案發地，同日4 時59 分，2485-MT 號自用小貨車跟隨
    失竊之 YO-3106 號自用小貨車，由案發地離開前往水管路
    與林森巷口，同日5 時4 分，2485-MT 號自用小貨車跟隨失
    竊之YO-3106號自用小貨車，行經水管路近環湖路慢車道，
    同日5時5分許，2485-MT 號自用小貨車跟隨失竊之 YO-3106
     號自用小貨車，行經水管路與環湖路口右轉環湖路，再經
    過環湖路慢車道鐵工廠前，及資源回收場前等事實，有監視
    器錄影畫面翻拍照片可佐(警一卷第61-63 頁)。又車號000-
    0000、KEB-9319 號自用大貨車方向盤均檢出一男性 DNA-ST
    R，經內政部警政署刑事警察局資料庫比對結果未發現相符
    者乙情，有高雄市政府警察局仁武分局刑案勘察報告、證物
    處理報告及高雄市政府警察局鑑定書足憑(警卷第64-69頁)
    。足證本件除被告余旭琮及共同被告張慶賢外，另有一名姓
    名不詳之人(即某甲)駕駛YO-3106號自用小貨車至案發現場
    ，分擔竊盜犯行，共同參與本件竊盜案，至為明確。
  ㈣綜上所述，被告所辯，核係飾卸之詞，一無可採。本件事證
    明確，被告余旭琮犯行洵堪認定。
二、論罪科刑
  ㈠核被告余旭琮所為，係犯刑法第321條第1項第4款結夥三以上
    竊盜罪。被告余旭琮、共同被告張慶賢與某甲間，就上開犯
    行，互有犯意聯絡及行為分擔，為共同正犯。
  ㈡被告余旭琮前於103年間，因竊盜案件，經法院判決處有期徒
    刑1年2月、1年，定應執行有期徒刑2年確定；104年間又因
    槍砲彈藥刀械管制條例案件，經法院判處有期徒刑4月確定
    ；104年間另因毒品危害防制條例案件，經法院判處有期徒
    刑1年確定；105年間再因竊盜案件，經法院判處有期徒刑3
    月確定。上開案件經臺灣高雄地方法院106年度聲字第1801
    號裁定應執行有期徒刑3年3月確定，於107年3月30日縮短刑
    期假釋出監付保護管束，於107年7月21日保護管束期滿未經
    撤銷，視為有期徒刑執行完畢等情，此有被告余旭琮之臺灣
    高等法院被告前案紀錄表1份在卷可稽。被告余旭琮於受徒
    刑之執行完畢後，5年以內故意再犯本案有期徒刑以上之罪
    ，依刑法第47條第1項之規定，係為累犯。又本案核無司法
    院大法官釋字第775號解釋意旨所指依刑法第47條第1項規定
    對被告加重最低本刑，即致生其所受之刑罰超過其所應負擔
    罪責之情形，無情輕法重之情事可言，且被告余旭琮一再犯
    罪，足見其刑罰反應力薄弱，爰依刑法第47條第1項之規定
    加重其刑。
三、上訴論斷之理由
    被告余旭琮犯罪事證明確，原審據以論處罪刑，固非無見。
    惟查：刑法第321條於108年5月29日經總統修正公布，並自
    同年5月31日生效施行，而本案犯罪時間為108年7月31日，
    已在上條文修正之後，應逕依現行之刑法第321條第1項第4
    款規定論罪，原判決竟比較新舊法並依修正前規定處斷，自
    非適法。被告余旭琮上訴意旨否認犯行，雖無理由，然原判
    決關於上述被告余旭琮犯結夥三人以上竊盜罪部分既有前開
    可議之處，自應由本院將原判決關於被告余旭琮犯附表三所
    示之結夥三人以上竊盜罪部分撤銷改判。本院審酌被告余旭
    琮已有數次竊盜前科紀錄，仍不思警惕及尊重他人財產法益
    ，竟為貪圖不法利益，恣意竊取他人財物，侵害他人財產權
    ，法治觀念顯欠佳，殊值非難；另考量被告余旭琮犯後未能
    誠實面對自己過錯，且未賠償被害人所受之損失，所為實有
    不該；復佐以本件犯行之行竊手段、竊得財物數量及價值、
    被害人所受損害；兼衡被告余旭琮之教育程度、經濟及家庭
    生活狀況（均詳卷）等一切情狀，量處如主文第2項所示之
    刑，以資警惕。另被告余旭琮所竊得之車牌號碼000-0000號
    自用大貨車及所附載之廠牌CASE型號1845C鏟裝機、車牌號
    碼000-0000號自用大貨車及所附載之YANMAR廠牌草綠色挖掘
    機，均經尋獲並由告訴人林榮義、李思翰分別義領回等情，
    已經告訴人林榮義、李思翰分別陳述在卷，並有高雄市政府
    警察局車輛尋獲電腦輸入單、尋獲照片及贓物認領保管單在
    卷可佐，此部分自不予宣告沒收，附此敘明。
據上論結，應依刑事訴訟法第369 條第1 項前段、第364 條、第
299 條第1 項前段，判決如主文。
本案經檢察官林濬程提起公訴，檢察官孫小玲到庭執行職務。
中　　華　　民　　國　　111 　年　　5 　　月　　31　　日
                  刑事第二庭    審判長法  官  孫強
                                      法  官  鄭詠仁
                                      法  官  范惠瑩
以上正本證明與原本無異。
不得上訴。
中　　華　　民　　國　　111 　年　　5 　　月　　31　　日
                                      書記官  王居珉
附錄本判決論罪科刑法條：
中華民國刑法第320條
意圖為自己或第三人不法之所有，而竊取他人之動產者，為竊盜
罪，處5年以下有期徒刑、拘役或50萬元以下罰金。
意圖為自己或第三人不法之利益，而竊佔他人之不動產者，依前
項之規定處斷。
前二項之未遂犯罰之。

刑法第321條
犯前條第1項、第2項之罪而有下列情形之一者，處6月以上5年以
下有期徒刑，得併科50萬元以下罰金：
一、侵入住宅或有人居住之建築物、船艦或隱匿其內而犯之。
二、毀越門窗、牆垣或其他安全設備而犯之。
三、攜帶兇器而犯之。
四、結夥三人以上而犯之。
五、乘火災、水災或其他災害之際而犯之。
六、在車站、港埠、航空站或其他供水、陸、空公眾運輸之舟、
    車、航空機內而犯之。
前項之未遂犯罰之。